【裁判字號】    96,訴,1734
【裁判日期】    970331
【裁判案由】    違反護照條例等
【裁判全文】
臺灣桃園地方法院刑事判決              96年度訴字第1734號
公  訴  人  臺灣桃園地方法院檢察署檢察官
被      告  甲○○
選任辯護人  洪榮彬律師
            吳尚昆律師
            張宏任律師
上列被告因違反護照條例等案件，經檢察官提起公訴（96年度偵
字第10872 號），嗣檢察官聲請改依協商程序而為判決，本院判
決如下：
    主  文
甲○○共同行使變造護照，足以生損害於公眾及他人，處有期徒
刑拾月，減為有期徒伍月，如易科罰金，以新臺幣壹仟元折算壹
日，扣案之PAN CHENGHSUN 、CHEN CHIHYUNG 、CHANG HSIUMEI
登機證各壹張，及變造之PAN CHENGHSUN 、CHEN CHIHYUNG 、CH
ANG HSIUMEI 中華民國護照各壹本，均沒收；又共同在機場以交
付證件，利用航空器運送非運送契約應載之人至他國，未遂，處
有期徒刑肆月，如易科罰金，以新臺幣壹仟元折算壹日，減為有
期徒刑貳月，如易科罰金，以新臺幣壹仟元折算壹日，扣案之PA
N CHENGHSUN 、CHEN CHIHYUNG 、CHANG HSIUMEI 登機證各壹張
，及變造之PAN CHENGHSUN 、CHEN CHIHYUNG 、CHANG HSIUMEI
中華民國護照各壹本，均沒收。應執行有期徒刑陸月，如易科罰
金，以新臺幣壹仟元折算壹日。緩刑年。扣案之PAN CHENGHSU
N 、CHEN CHIHYUNG 、CHANG HSIUMEI 登機證各壹張，及變造之
PAN CHENGHSUN 、CHEN CHIHYUNG 、CHANG HSIUMEI 中華民國護
照各壹本，均沒收。
    事實及理由
一、犯罪事實：甲○○於民國95年3 月間，因借貸關係而結識真
    實姓名、年籍不詳，自稱「阿哲」之成年男子，嗣因甲○○
    無力清償積欠之新臺幣（以下同）30萬元借款，為圖免除其
    前開債務，竟與「阿哲」及其所屬集團之成員，共同基於在
    機場以交付證件，利用航空器運送非運送契約應載之人至他
    國、行使變造護照之犯意聯絡，先由該集團成員，自稱「陳
    先生」之成年男子分別於95年8 月3 日、同年8 月6 日、同
    年5 月1 日向禾藤旅行社、長樂旅行社及宏隆旅行社，各購
    買署名PAN CHENGHSUN （潘正勳）、CHEN CHIHYUNG （陳智
    詠）及CHANG HSIUMEI （張秀美）之中華航空股份有限公司
    由臺北至美國西雅圖機票各1 張，復先後由該集團成員之不
    詳姓名成年女子、不詳姓名成年男子及甲○○於95年8 月16
    日（起訴書誤載為96年8 月16日）21時4 分、21時15分、21
    時26分許，至臺灣桃園國際機場（下稱桃園機場）第二航廈
    出境大廳A4櫃台，分別領取95年8 月16日晚上11時起飛之CI
    -022號，署名CHANG HSIUMEI 、CHEN CHIHYUNG 及PAN CHEN
    GHSUN 之登機證各1 張後，再由該犯罪集團成員，分別在桃
    園機場第二航廈某廁所內，將署名PAN CHENGHSUN 之登機證
    1 張及變造之潘正勳中華民國護照1 本，交予大陸地區人民
    林佳濱；在該航廈免稅店附近，將署名CHEN CHIHYUNG 之登
    機證1 張及變造之陳智詠中華民國護照1 本，交予大陸地區
    人民李良魁；在該航廈某廁所內，將署名CHANG HSIUMEI 之
    登機證1 張及變造之張秀美中華民國護照1 本，交予大陸地
    區人民高鈺，以此非法方法運送非航空運送契約應載之大陸
    地區人民林佳濱、李良魁及高鈺偷渡至美國。嗣於95年8 月
    16日22時、23時許，高鈺、林佳濱、李良魁先後在C6登機門
    欲登機前，各持前開變造之中華民國護照、登機證行使供查
    驗時，當場為警發覺有異而查獲，並扣得前開登機證3 張及
    變造之中華民國護照3本。
二、證據名稱：
  (一)被告甲○○於本院97年3月11日準備程序之自白。
  (二)證人即大陸地區人民林佳濱、李良魁、高鈺於警詢之證述。
  (三)證人即出售機票之林雅雯、陳麗惠、鄭美萍於警詢之證述。
  (四)雄獅旅行社購票確認書影本1 紙、旅行業代收轉付收據影本
    3紙、FIT機位訂位申請書影本1紙。
  (五)航空警察局證照查驗隊鑑識報告3份。
  (六)領取登機證翻拍照片6 張、被告95年8 月16日、同年9 月24
    日出入國際機場翻拍照片2張。
  (七)旅客入出境記錄查詢1份。
  (八)0000000000號行動電話通聯記錄1份。
  (九)扣案之PAN CHENGHSUN 、CHEN CHIHYUNG 、CHANG HSIUMEI
    登機證各1 張，及變造之PAN CHENGHSUN 、CHEN CHIHYUNG
    、CHANG HSIUMEI中華民國護照各1本。
三、本件經檢察官與被告於審判外達成協商之合意且被告已認罪
    ，其合意內容為：被告願受科刑範圍為應執行有期徒刑1 年
    ，減為有期徒刑6 月，緩刑3 年，並向桃園縣觀護協會支付
    3 萬元。經查，上開協商合意並無刑事訴訟法第455 條之4
    第1 項各款所列情形，檢察官聲請改依協商程序而為判決，
    本院爰不經言詞辯論，於協商合意範圍內為協商判決。
四、附記事項：
  (一)被告本件犯行之犯罪時間，係在96年4 月24日之前，所犯各
    罪，悉合於中華民國96年罪犯減刑條例第2 條第1 項第3 款
    規定之減刑條件，爰減其宣告刑2分之1。
  (二)被告已向桃園縣觀護協會支付3 萬元（參卷內聯邦銀行存款
    憑條影本）。
五、應適用之法條：刑事訴訟法第455 條之2 第1 項、第455 條
    之4 第2 項、第455 條之8 ，護照條例第24條第2 項，入出
    國移民法第53條第2 項、第1 項，刑法第11條、第28條、第
    51條第5 款、第41條第1 項前段、第74條第1 項第1 款、第
    38條第1 項第2 款，中華民國96年罪犯減刑條例第2 條第1
    項第3款、第7條、第9條、第10條第1項。
六、協商判決除有刑事訴訟法第455 條之4 第1 項第1 款於本訊
    問程式終結前，被告撤銷協商合意或檢察官撤回協商聲請者
    ；第2 款被告協商之意思非出於自由意志者；第4 款被告所
    犯之罪非第455 條之2 第1 項所定得以聲請協商判決者；第
    6 款被告有其他較重之裁判上一罪之犯罪事實者；第7 款法
    院認應諭知免刑或免訴、不受理者情形之一，及違反同條第
    2 項「法院應於協商合意範圍內為判決；法院為協商判決所
    科之刑，以宣告緩刑或2 年以下有期徒刑、拘役或罰金為限
    」之規定者外，不得上訴。
七、如有前項得上訴之情形者，得自收受判決送達之日起10日內
    ，向本院提出上訴書狀（應附繕本），其未敘述上訴理由者
    ，應於上訴期間屆滿後20日內補提理由書狀於本院，上訴於
    臺灣高等法院。
中    華    民    國    97    年    3     月    31    日
                      刑事第十二庭  法  官  許雅婷
以上正本證明與原本無異。
                                    書記官  吳玉蘭
中    華    民    國    97    年    4     月    1     日
附錄本案論罪科刑法條全文：
護照條例第24條
偽造、變造護照足以生損害於公眾或他人者，處5 年以下有期徒
刑，併科新臺幣50萬元以下罰金。
行使前項文書者，亦同。
將護照交付他人或謊報遺失以供他人冒名使用者，處5 年以下有
期徒刑、拘役或科或併科新臺幣10萬元以下罰金。
入出國及移民法第53條
在機場、港口以交換、交付證件或其他非法方法，利用航空器、
船舶或其他運輸工具運送非運送契約應載之人至他國者，處3 年
以下有期徒刑、拘役或科或併科新臺幣100萬元以下罰金。
前項之未遂犯，罰之。


司法院資訊處製作；財團法人民間司法改革基金會備份。
